# IFRS下实收资本和资本公积的处理

提问人：amy_ou 时间：2012-01-12 15:56:16
有一家贸易公司A，其股东为香港公司B，A为 2011 年 2 月成立，在 2 月 20 日收到股东香港公司的出资60200USD，其登记的注册资本为 6 万USD，现要求A公司按IFRS编制RMB报表并提供给香港做合并，请问在IFRS准则下是否讲60000USD按 2 月 20 日的汇率折算成RMB后反映在“SHARE CAPITAL”中，将200USD按 2 月 20 日的汇率折算成RMB后反映在“other reserves"中？汇率是用 2 月 20 日的汇率吗？

回答人：chenyiwei
首先明确一个前提：该贸易公司的记帐本位币（按照IAS 21规定的functional currency的判断标准确定）是否为人民币？ 如果是，则这USD 200作为一项contributed siurplus，也应当按实际收到出资日的汇率折算到人民币。

提问人：amy_ou 时间：2012-01-12 23:54:03
该公司的记账本位币是人民币 那么实际收到出资日的汇率即 2 月 20 日的汇率吧？ 该汇率是否可以从中国银行网站上查 2 月 20 日的人民币对美元的中间价得到？ 谢谢

回答人：chenyiwei
应采用 2 月 20 日的历史汇率。应使用国家外汇管理局网站（http://www.safe.gov.cn）上公布的当日中间价。